【裁判字號】    97,訴,1548
【裁判日期】    971211
【裁判案由】    違反毒品危害防制條例
【裁判全文】
臺灣屏東地方法院刑事判決              97年度訴字第1548號
公  訴  人  臺灣屏東地方法院檢察署檢察官
被      告  甲○○
                    （現另案於臺灣屏東監獄竹田分監執行）
上列被告因違反毒品危害防制條例案件，經檢察官提起公訴（97
年度毒偵字第2151號），被告於準備程序期日就被訴事實為有罪
之陳述，本院合議庭裁定由受命法官獨任進行簡式審判程序，判
決如下：
    主  文
甲○○施用第一級毒品，累犯，處有期徒刑壹年。
    事  實
一、甲○○前於民國87年間，因施用毒品案件，經本院以87年度
    毒聲字第770 號裁定令入勒戒處所施以觀察、勒戒，因認有
    繼續施用毒品傾向，又經本院以87年度毒聲字第989 號裁定
    送戒治處所施以強制戒治，復經本院以88年度毒聲字第1292
    號裁定停止戒治，所餘戒治期間付保護管束，後於88年11月
    23日保護管束期滿未經撤銷視為強制戒治期滿，並經臺灣屏
    東地方法院檢察署檢察官以88年度戒毒偵第140 號為不起訴
    處分確定。甲○○復於91年間，因施用毒品案件，經本院以
    91年度毒聲字第545 號裁定送戒治處所施以強制戒治，並於
    92年7 月28日執行期滿，翌日出所。
二、甲○○並曾於(一)83年間因違反麻醉藥品管理條例案件，經本
    院以83年度易字第508 號判決處有期徒刑6 月確定；(二)83年
    間因違反麻醉藥品管理條例案件，經本院以83年度易字第13
    64號判決處有期徒刑6 月確定；(三)83年間因犯竊盜罪，經本
    院以83年度訴字第608 號判決處有期徒刑7 月確定，並經裁
    定與上開第(二)部分合併定應執行有期徒刑10月，而與第(一)部
    分所示之刑接續執行，於83年8 月30日入監執行，84年6 月
    13日因縮刑假釋出監，84年10月26日因假釋期滿未經撤銷假
    釋，其未執行之刑，以已執行論；(四)87年間因犯贓物罪，經
    本院以87年度易字第1680號判決處有期徒刑7 月確定；(五)88
    年間因犯竊盜罪，經本院以88年度易字第601 號判決處有期
    徒刑2 年確定；(六)88年間因違反毒品危害防制條例案件，經
    本院以88年度訴字第427 號判決處有期徒刑7 月確定，並與
    上開第(四)、(五)部分所示之刑接續執行，於88年6 月29日入監
    執行，90年11月5 日因縮刑假釋出監；(七)91年間因違反毒品
    危害防制條例案件，經本院91年度訴字第367 號判決處有期
    徒刑10月、5 月，應執行有期徒刑1 年2 月確定；(八)92年間
    因偽造文書、侵占案件，經臺灣高雄地方法院92年度訴字第
    1638號判決處有期徒刑8 月、4 月，應執行有期徒刑11月確
    定，前開假釋並遭撤銷，尚餘之殘刑有期徒刑8 月18日並與
    上開第(七)、(八)部分接續執行，於92年7 月29日入監執行，94
    年7 月25日縮刑假釋出監；(九)94年間因違反毒品危害防制條
    例案件，經本院以94年度訴字第1093號判決處有期徒刑7 月
    確定，嗣經裁定減刑減為有期徒刑3 月又15日確定；(十)95年
    間因違反毒品危害防制條例案件，經本院以95年度訴字第94
    1 號判決處有期徒刑9 月確定，嗣經裁定減刑減為有期徒刑
    4 月又15日確定，而前開假釋亦遭撤銷，所餘殘刑有期徒刑
    8 月5 日並與上開第(九)、(十)部分接續執行，於95年7 月26日
    入監，於96年11月30日縮刑期滿，翌日出監。
三、詎甲○○仍不知悔改，於最近一次強制戒治執行完畢釋放後
    5 年內，復基於施用第一級毒品海洛因之犯意，於97年7 月
    4 日下午3 時至4 時間，在屏東縣高樹鄉高樹村高華商埸8
    號住處，以將海洛因置於針筒內加水稀釋後持以注射手臂之
    方式，施用第一級毒品海洛因1 次。嗣於97年7 月8 日凌晨
    4 時30分許，因另涉竊盜案為警查獲後，並於同日上午6時
    30分許得其同意採尿送驗呈嗎啡陽性反應，而悉上情。
四、案經屏東縣政府警察局里港分局報請臺灣屏東地方法院檢察
    署檢察官偵查起訴。
    理  由
一、按除被告所犯為死刑、無期徒刑、最輕本刑為3 年以上有期
    徒刑之罪或高等法院管轄第一審案件者外，於法院行準備程
    序進行中，被告先就被訴事實為有罪之陳述時，審判長得告
    知被告簡式審判程序之旨，並聽取當事人、代理人、辯護人
    及輔佐人之意見後，裁定進行簡式審判程序，刑事訴訟法第
    273 條之1 第1 項定有明文，本件被告所為係犯死刑、無期
    徒刑、最輕本刑為3 年以上有期徒刑以外之罪，其於準備程
    序中就被訴事實為有罪之陳述，經法官告知簡式審判程序之
    旨，並聽取公訴人、被告之意見後，本院合議庭乃裁定由受
    命法官獨任進行簡式審判程序，合先敘明。又簡式審判程序
    之證據調查，不受刑事訴訟法第159 條第1 項、第161 條之
    2 、第161 條之3 、第163 條之1 及第164 條至第170 條規
    定之限制，刑事訴訟法第273 條之2 亦定有明文，故本件審
    理依該規定，亦排除嚴格證據調查，併予敘明。
二、上揭事實，業據被告甲○○於警詢、本院審理時坦承不諱（
    見警卷第3 頁至第5 頁、本院卷第39頁）。另被告經採尿送
    驗結果，確呈嗎啡陽性反應，此有臺灣檢驗科技股份有限公
    司於97年7 月24日出具之檢驗報告1 紙（見警卷第7 頁）、
    屏東縣政府警察局里港分局毒品案件涉嫌人尿液採證編號姓
    名對照表1 紙（見警卷第8 頁）在卷可按。此外復有偵查報
    告1 紙在卷可佐（見警卷第2 頁），是被告上開自白核與事
    實相符，堪以採信。再被告先前如事實欄第一部分所載，其
    於87年間，因施用毒品案件，經本院以87年度毒聲字第770
    號裁定令入勒戒處所施以觀察、勒戒，因認有繼續施用毒品
    傾向，經本院以87年度毒聲字第989 號裁定送戒治處所施以
    強制戒治，後經本院以88年度毒聲字第1292號裁定停止戒治
    ，所餘戒治期間付保護管束，而於88年11月23日保護管束期
    滿未經撤銷視為強制戒治期滿；再於91年間，因施用毒品案
    件，經本院以91年度毒聲字第545 號裁定送戒治處所施以強
    制戒治，並於92年7 月28日執行期滿，翌日出所等情，有臺
    灣高等法院被告前案紀錄表1 份在卷足憑。故本件事證已臻
    明確，被告於最近1 次強制戒治執行完畢釋放後5 年內，再
    犯本件施用第一級毒品海洛因之犯行洵堪認定，自應依法論
    科。
三、查海洛因係屬毒品危害防制條例第2 條第2 項第1 款所規定
    之第一級毒品，故核被告所為係犯毒品危害防制條例第10條
    第1 項之施用第一級毒品罪。被告非法持有第一級毒品海洛
    因之低度行為，已為其進而施用之高度行為所吸收，故不另
    論罪。又被告曾有如事實欄第二部分所載之犯罪科刑執行情
    形，有上開前案紀錄表1 份附卷可按，其於有期徒刑執行完
    畢後，5 年以內故意再犯本件有期徒刑以上之罪，為累犯，
    應依刑法第47條第1 項規定加重其刑。爰審酌被告教育程度
    為國中肄業，有警詢筆錄之年籍資料附卷可參，且經被告於
    本院審理時自陳在卷，其素行不佳，前科累累，前曾因施用
    毒品案件，經觀察、勒戒及強制戒治後，仍再犯本件之罪，
    足見其戒癮之意志力實屬不堅，又被告迭因施用毒品，多次
    入監服刑，出監未幾旋又重蹈覆轍，除徵其守法觀念薄弱，
    堪認已施用毒品成習，積重難返，對其個人身心、家庭及國
    家、社會之危害非輕，並考量其犯罪施用毒品之情節，及其
    犯罪經查獲後，尚能坦認犯行，態度尚可等一切情狀，量處
    如主文所示之刑，以資懲儆。
據上論斷，應依刑事訴訟法第273 條之1 第1 項、第299 條第1
項前段，毒品危害防制條例第10條第1 項，刑法第11條前段、第
47 條第1 項，判決如主文。
本案經檢察官李侑姿到庭執行職務
中    華    民    國    97    年    12    月    11    日
                  刑事第五庭    法  官  程士傑
以上正本證明與原本無異。
如不服本判決應於收受判決後10日內向本院提出上訴書狀，並應
敘述具體理由；其未敘述上訴理由者，應於上訴期間屆滿後20日
內向本院補提理由書（均須按他造當事人之人數附繕本）「切勿
逕送上級法院」。
中    華    民    國    97    年    12    月    11    日
                                書記官  孫秀桃
附錄論罪科刑法條：
毒品危害防制條例第10條第1項
施用第一級毒品者，處 6 月以上 5 年以下有期徒刑。


司法院資訊處製作；財團法人民間司法改革基金會備份。
